# 提前开具营业税发票未计提营改增后处理方法

提问人：huangjie9032 时间：2018-02-27 20:58:30
请教各位老师： 企业为建筑企业，营改增之前好多项目提前开具营业税发票并已缴纳税金，但因未获取甲方结算单，账面一直未进行计提，期末营业税余额为负。现阶段营改增以后已经计提营业税未缴纳的部分可以通过财会[2016]22号关于印发《增值税会计处理规定》的通知作调整。 1 、提前开具增值税发票是否属于违规行为？有无文件支持？ 2 、已经提前开具发票未计提的这部分营业税如何处理？ 我个人的理解是已提前开具营业税发票的这部分：借：税金及附加 贷：应交税费-营业税 冲平。但因为营改增以后所有附注披露内容都不涉及营业税，上笔分录调整完后。 3 、税金及附加中多了营业税是否合适？

回答人：chenyiwei
建议明确： 1 、这部分营业税所对应的收入，在营改增之后是否还需要缴纳一次增值税？如果是，则此前已经缴纳的营业税能否申请退还？ 2 、对应的收入在 2016 年 5 月 1 日之前是否已在会计上确认收入？

提问人：huangjie9032 时间：2018-02-28 14:35:59
谢谢陈老师，这部分营业税对应的收入营改增之后不需要再缴纳增值税。对应的收入未在 2016 年 5 月 1 日前确认和已在 2016 年 5 月 1 日前确认两种情况分别怎么处理？

回答人：chenyiwei
1 、对应的收入未在 2016 年 5 月 1 日前确认：后续确认收入时，将此前预缴的营业税转入“税金及附加”。 2 、对应的收入已在 2016 年 5月 1 日前确认：此时营业税应当已经转入税金及附加，相应地 5 月 1 日之后无特殊处理问题。